【裁判字號】    97,交易,75
【裁判日期】    980120
【裁判案由】    過失傷害
【裁判全文】
臺灣花蓮地方法院刑事判決               97年度交易字第75號
公  訴  人  臺灣花蓮地方法院檢察署檢察官
被      告  甲○○
右列被告因過失傷害案件，經檢察官提起公訴（97年度偵字第46
23號），本院判決如下：
    主  文
甲○○因過失傷害人，處有期徒刑貳月，如易科罰金，以新臺幣
壹仟元折算壹日。
    事  實
一、甲○○於民國97年2月5日下午3時52 分許，在花蓮縣花蓮市
    （下同）重慶路392號前，欲將停放於路旁之車牌號碼1120-
    SN之自用小客車駛離，詎其在倒車時，理應注意汽車倒車時
    ，應顯示倒車燈光或手勢後，謹慎緩慢後倒，並應注意其他
    車輛及行人。而依當時天候陰、日間自然光線、路面乾燥無
    缺陷、無障礙物、視距良好，並無不能注意之情形，竟疏於
    注意車後有無行人，即貿然倒車。適有行人乙○○沿同市○
    ○路南往北方向行走至該處，而遭甲○○所駕駛之上揭車輛
    撞擊，乙○○因而倒地，受有腹壁挫傷之傷害。而由鍾絢暉
    所停放在甲○○上揭車輛後方之車牌號碼6852-GY 號自用小
    客車亦遭撞擊受損。甲○○於肇事後，於警員前往現場處理
    時，在其上開犯行未為任何有偵查犯罪職權之公務員知悉前
    ，即當場向到場處理之警員自首，承認其為肇事人，並進而
    接受本件裁判。
二、案經乙○○訴由臺灣花蓮地方法院檢察署檢察官偵查起訴。
    理  由
一、按被告以外之人於審判外之言詞或書面陳述，除法律有規定
    者外，不得作為證據。又被告以外之人於審判外之陳述，經
    當事人於審判程序同意作為證據，法院審酌該言詞陳述或書
    面陳述作成時之情況，認為適當者，亦得為證據。當事人、
    代理人或辯護人於法院調查證據時，知有第159條第1項不得
    為證據之情形，而未於言詞辯論終結前聲明異議者，視為有
    前項之同意，刑事訴訟法第159條第1項及第159條之5分別定
    有明文。被告對於證人即被害人乙○○、證人鍾絢暉於警詢
    時陳述之證據能力，於本院準備程序中表示沒有意見，迄於
    本案言詞辯論終結前亦未聲明異議，本院審酌其陳述並無違
    法取證及證明力明顯過低之瑕疵，參諸上開規定，認其於警
    詢時之陳述具有證據能力。又本案認定事實所引用本件卷證
    所有之證據（文書證據、物證等），檢察官、被告並未主張
    排除前開證據之證據能力，且迄於本院言詞辯論終結前均未
    表示異議，本院審酌前開書證、物證並無證據證明係公務員
    違背法定程序所取得，亦無刑事訴訟法第159條之4規定顯有
    不可信之情況與不得作為證據之情形，是本案認定事實所引
    用本件卷證所有之證據，亦認為有證據能力，均合先敘明。
二、上開犯罪事實，業據被告甲○○於本院審理時坦承不諱，核
    與證人即告訴人乙○○於警詢及偵查中、證人鍾絢暉於警詢
    所證述之情節大致相符。此外，復有道路交通事故現場圖、
    道路交通事故調查報告表、財團法人臺灣基督教門諾會醫院
    診斷證明書1份、現場照片8張在卷可稽。按汽車倒車時，應
    顯示倒車燈光或手勢後，謹慎緩慢後倒，並應注意其他車輛
    及行人，道路交通安全規則第110條第2款定有明文。被告本
    應注意上開規定，而依當時天候陰、日間自然光線、路面乾
    燥無缺陷、無障礙物、視距良好，並無不能注意之情形，竟
    疏於注意，未謹慎緩慢後倒，並注意行人乙○○適正經過其
    車輛後方；且從事故發生後被告車輛及另遭被告車輛撞擊之
    案外人鍾絢暉所駕駛上開車牌號碼6852-GY號車輛觀之，2車
    所受損害均屬非輕，顯見當時被告倒車確實並非緩慢後倒而
    致撞擊被害人，被告已有過失，應堪認定。且本件經臺灣省
    花東區車輛行車事故鑑定委員會鑑定結果，亦認被告倒車時
    未注意後方行人，為肇事因素，有該會97年9月26 日花東鑑
    字第0976101485號函附鑑定意見書附卷可參，益徵被告於本
    件車禍之發生確有過失無訛。而被害人乙○○因本件車禍受
    有腹壁挫傷之傷害，亦有車禍當日之前開診斷證明書在卷可
    稽。是以，被告因上揭過失行為肇致本件車禍，與被害人所
    受傷害間，具有相當因果關係。被告之自白核與事實相符，
    堪以採信，犯行洵堪認定。
三、核被告所為，係犯刑法第284條第1項前段之過失傷害罪。查
    被告於警員前往現場處理時，在其上開犯行未為任何有偵查
    犯罪職權之公務員知悉前，即當場向到場處理之警員自首，
    承認其為肇事人，並進而接受本件裁判，有花蓮縣警察局花
    蓮分局交通事故肇事人自首情形紀錄表及本院公務電話紀錄
    各1份附卷可參，自應依刑法第62 條之自首規定，減輕其刑
    。爰審酌被告並無前科紀錄，素行尚佳，本案犯行肇致被害
    人受傷程度，犯罪之手段、所生之危害非重，犯罪後已坦承
    犯行，惟一度飾詞否認犯行，甚且諉過被害人，及迄未與被
    害人達成和解賠償損害等一切情狀，量處如主文所示之刑，
    並諭知易科罰金之折算標準。
據上論斷，應依刑事訴訟法第299條第1項前段，刑法第284條第1
項前段、第62條前段、第41條第1項前段，刑法施行法第1條之 1
，判決如主文。
本案經檢察官孫源志到庭執行職務
中    華    民    國    98    年     1    月    20    日
                  刑事第二庭    法  官  林恒祺
以上正本證明與原本無異。
如不服本判決應於收受送達後10日內向本院提出上訴書狀，並應
敘述具體理由。其未敘述上訴理由者，應於上訴期間屆滿後20日
內向本院補提理由書 (均須按他造當事人之人數附繕本)「切勿
逕送上級法院」。告訴人或被害人如對於本判決不服者，應具備
理由請求檢察官上訴，其上訴期間之計算係以檢察官收受判決正
本之日期為準。
中    華    民    國    98    年    1     月    20    日
                               書記官
附錄本判決論罪之法律條文：
中華民國刑法第284條
因過失傷害人者，處6月以下有期徒刑、拘役或5 百元以下罰金，
致重傷者，處1年以下有期徒刑、拘役或5百元以下罰金。
從事業務之人，因業務上之過失傷害人者，處 1 年以下有期徒刑
、拘役或1千元以下罰金，致重傷者，處3 年以下有期徒刑、拘役
或2千元以下罰金。


司法院資訊處製作；財團法人民間司法改革基金會備份。
